臺灣臺中地方法院刑事裁定
111年度聲字第688號
聲  請  人  臺灣臺中地方檢察署檢察官
受  刑  人  簡志雄





上列聲請人因受刑人數罪併罰有二裁判以上，聲請定其應執行之
刑（111年度執聲字第368號），本院裁定如下：
    主    文
簡志雄犯如附表所示各罪，所處如附表所示之刑，有期徒刑部分
應執行有期徒刑貳年陸月。
    理    由
一、聲請意旨略以：本件受刑人簡志雄犯數罪，先後經判決確定
    如附表，應依刑法第53條及第51條第5 款，定其應執行之刑
    ，爰依刑事訴訟法第477 條第1 項之規定聲請裁定等語。
二、按裁判確定前犯數罪者，併合處罰之。但有下列情形之一者
    ，不在此限：一、得易科罰金之罪與不得易科罰金之罪。二
    、得易科罰金之罪與不得易服社會勞動之罪。三、得易服社
    會勞動之罪與不得易科罰金之罪。四、得易服社會勞動之罪
    與不得易服社會勞動之罪。前項但書情形，受刑人請求檢察
    官聲請定應執行刑者，依第51條規定定之；數罪併罰，有二
    裁判以上者，依第51條之規定，定其應執行之刑；數罪併罰
    ，分別宣告其罪之刑，宣告多數有期徒刑者，於各刑中之最
    長期以上，各刑合併之刑期以下，定其刑期。但不得逾30年
    ，刑法第50條、第53條、第51條第5 款分別定有明文。經查
    ，受刑人因犯如附表編號1至8所示之各罪，經臺灣高等法院
    臺中分院及本院判處如附表所示之刑，均經分別確定在案，
    有各該判決及臺灣高等法院被告前案紀錄表等在卷可稽。而
    受刑人所犯如附表所示各罪所處之有期徒刑，其中如附表編
    號1至5、8為得易科罰金、亦得易服社會勞動之刑，附表編
    號6為不得易科罰金、得易服社會勞動之刑，附表編號7為不
    得易科罰金、亦不得易服社會勞動之刑，有刑法第50條第1
    項但書各款所定之情形。茲檢察官依受刑人之請求，聲請就
    上開各罪所處之有期徒刑定其應執行之刑，有臺灣臺中地方
    檢察署刑法第50條第1項但書案件是否請求定應執行刑調查
    表1份在卷可稽，本件自得依檢察官之聲請為定應執行刑之
    裁定。再查，受刑人經本院函知得限期就本件檢察官聲請定
    應執行刑之案件陳述意見後，迄今已逾前開期限而未提出任
    何意見，有本院刑事庭函文、送達證書附卷可參；又衡酌受
    刑人所犯如附表所示各罪之犯罪態樣、手段及所侵害法益等
    情，以判斷受刑人所受責任非難重複之程度，再斟酌受刑人
    犯數罪所反應人格特性，暨權衡各罪之法律目的及相關刑事
    政策，而為整體評價後，定其應執行之刑如主文所示。至於
    受刑人所犯如附表編號6所示之罪，另所處併科罰金新臺幣1
    萬元（得易服勞役）之罰金刑，並非宣告多數罰金刑之情形
    ，是此部分無庸定其應執行之刑，而應與上開所定應執行之
    刑併執行之，附此敘明。
三、依刑事訴訟法第477 條第1項，刑法第53條、第51條第5 款
    ，裁定如主文。
中　　華　　民　　國　　111 　年　　3 　　月　　31    日
                  刑事第四庭    法  官  魏威至
上正本證明與原本無異。
如不服本裁定，應於送達後5日內，向本院提出抗告狀。
                                書記官  林鈺娟
中　　華　　民　　國　　111 　年　　3 　　月　　31　　日
附表：
編        號           1           2          3 罪        名  竊盜 竊盜 竊盜 宣   告   刑  有期徒刑2月 （6罪） 有期徒刑3月 （2罪） 有期徒刑4月  犯  罪 日 期  109年3月15日、 109年3月20日、 109年3月9日、 109年3月11日、 109年4月14日（2次） 108年12月11日、 109年3月16日 109年5月9日 偵查（自訴）機關年度案號  臺灣臺中地方檢察署109年度偵字第13932號等 臺灣臺中地方檢察署109年度偵字第13932號等 臺灣臺中地方檢察署109年度偵字第13932號等 最後事實審 法    院 臺灣臺中地方法院 臺灣臺中地方法院 臺灣臺中地方法院  案    號 109年度中簡字第2686號 109年度中簡字第2686號 109年度中簡字第2686號  判決日期 110年9月29日 110年9月29日 110年9月29日 確定判決 法    院 臺灣臺中地方法院 臺灣臺中地方法院 臺灣臺中地方法院  案    號 109年度中簡字第2686號 109年度中簡字第2686號 109年度中簡字第2686號  判決確定日期 109年10月27日 109年10月27日 109年10月27日 是否為得易科罰金之案件          是         是         是 備        註  編號1至7部分，經本院以110年度聲字第2212號裁定定應執行有期徒刑2年5月 編號1至7部分，經本院以110年度聲字第2212號裁定定應執行有期徒刑2年5月 編號1至7部分，經本院以110年度聲字第2212號裁定定應執行有期徒刑2年5月 

編        號           4           5          6 罪        名  詐欺 詐欺 洗錢防制法 宣   告   刑  有期徒刑3月 有期徒刑3月  有期徒刑6月併科罰金1萬元 犯  罪 日 期  108年8月19日至108年9月25日 108年9月2日 108年7月27日 偵查（自訴）機關年度案號  臺灣臺中地方檢察署109年度偵緝字第1101號 臺灣臺中地方檢察署109年度偵字第642號等 臺灣臺中地方檢察署109年度偵字第642號等 最後事實審 法    院 臺灣臺中地方法院 臺灣高等法院臺中分院 臺灣高等法院臺中分院  案    號 109年度中簡字第2859號 110年度金上訴字第6號 110年度金上訴字第6號  判決日期 109年10月27日 110年2月24日 110年2月24日 確定判決 法    院 臺灣臺中地方法院 臺灣高等法院臺中分院 臺灣高等法院臺中分院  案    號 109年度中簡字第2859號 110年度金上訴字第6號 110年度金上訴字第6號  判決確定日期 109年11月27日 110年2月24日 110年4月5日 是否為得易科罰金之案件          是         是        否 備        註  編號1至7部分，經本院以110年度聲字第2212號裁定定應執行有期徒刑2年5月 編號1至7部分，經本院以110年度聲字第2212號裁定定應執行有期徒刑2年5月 編號1至7部分，經本院以110年度聲字第2212號裁定定應執行有期徒刑2年5月 

編        號           7           8  罪        名  偽造文書 詐欺  宣   告   刑  有期徒刑8月 有期徒刑3月   犯  罪 日 期  108年1月2日 108年8月5日  偵查（自訴）機關年度案號  臺灣臺中地方檢察署108年度偵緝字第1347號 臺灣臺中地方檢察署109年度偵字第25653號等  最後事實審 法    院 臺灣臺中地方法院 臺灣臺中地方法院   案    號 109年度易字第2979號 110年度中簡字第2081號   判決日期 110年2月25日 110年11月22日  確定判決 法    院 臺灣臺中地方法院 臺灣臺中地方法院   案    號 109年度易字第2979號 110年度中簡字第2081號   判決確定日期 110年3月30日 110年12月21日  是否為得易科罰金之案件          否         是  備        註  編號1至7部分，經本院以110年度聲字第2212號裁定定應執行有期徒刑2年5月